【裁判字號】    98,抗,843
【裁判日期】    980903
【裁判案由】    聲明異議
【裁判全文】
臺灣高等法院刑事裁定                   98年度抗字第843號
抗 告 人  甲○○
上列抗告人因聲明異議案件，不服臺灣桃園地方法院中華民國98
年7 月31日所為裁定（98年度聲字第2070號），提起抗告，本院
裁定如下：
    主  文
抗告駁回。
    理  由
一、原裁定詳如附件所載。
二、本件抗告意旨略以：抗告人因恐嚇案件經原審判處有期徒刑
    2 年10月，並於刑之執行完畢或赦免後，令入勞動場所，強
    制工作3 年，然抗告人在監執行因表現良好而獲得假釋，假
    釋期間均正常報到，且於一年多前即執行完畢假釋報到，則
    依原審判決是否應於一年多前就該執行強制工作？又抗告人
    於假釋期間亦正常工作表現良好，此有觀護人可為證明，抗
    告人深感不明為何在其一切生活正常後卻要再執行強制工作
    ，沒有改過自新的機會嗎？究以何標準來判定是否該執行？
    另抗告人曾於98年4 月時曾書面向地檢署申請暫緩執行，可
    是至今仍未收到書面答覆，因抗告人當時失業而參加職業訓
    練，學得一技之長就是想改過自新正常生活。再者，抗告人
    並無逃亡行為，因其於觀護人處即表明戶籍地係北區水資源
    處宿舍，父母均不在世，故無法居住在戶籍地，而居住地則
    在卷可查，且戶籍地之警察局亦有其聯絡電話，故地檢署傳
    喚並未合法送達。綜上，地檢署未經合法傳喚且不依法要求
    執行，顯有不當，且影響抗告人之權益，又其於假釋出監後
    一直正當工作並無犯法，學習重返社會作一正常之人，請准
    予異議云云。
三、經查：按刑法第八十六條至第九十一條之保安處分，自應執
    行之日起經過三年未執行者，非得法院許可不得執行之，修
    正前刑法第九十九條固定有明文。惟本件抗告人因恐嚇案件
    ，前經臺灣桃園地方法院93年度易字第805 號判決判處有期
    徒刑2 年10月，並於刑之執行完畢或赦免後，令入勞動場所
    強制工作 3年，嗣並經本院93年度上訴字第3609號、最高法
    院94年台上字第2862號判決上訴駁回確定。與另案犯搶奪罪
    所處有期徒刑7月、毒品危害防制條例之罪所處有期徒刑5月
    ，合併定應執行刑為有期徒刑3年7月。嗣再因減刑，更定其
    應執行刑為有期徒刑3年 2月，於94年3月17日入監執行，96
    年4月27日假釋出監，96年8月19日縮刑期滿，因假釋期滿未
    經撤銷假釋，該未執行之刑以已執行論而執行完畢。嗣臺灣
    桃園地方法院檢察署檢察官於上開徒刑執行完畢後，乃以97
    年度執保字第208號執行指揮書執行上開強制工作3年，並未
    有逾三年未執行之情形，自無向法院聲請許可執行之必要。
    又依修正前刑法第九十條規定宣告之保安處分，於刑之執行
    完畢或赦免後，認為無執行之必要者，法院得免其處分之執
    行，修正前刑法第九十八條雖亦有明文。但依修正前刑法第
    九十八條免其處分之執行，應由檢察官聲請法院裁定之，修
    正前刑事訴訟法第四百八十一條第一項亦有規定。本件抗告
    人刑後強制工作部分，縱抗告人曾向檢察官聲請暫緩或免除
    強制工作之執行，然檢察官如認為抗告人無執行強制工作處
    分之必要，固得聲請法院裁定免除該處分之執行，惟聲請與
    否，係屬檢察官之裁量職權，非抗告人所得強求，檢察官於
    調取抗告人執行保護管束之相關資料審核後，既認仍有執行
    刑後強制工作之必要，乃未聲請法院裁定免其強制工作之處
    分，核屬其裁量職權之行使。茲檢察官依確定判決內容，指
    揮執行本件強制工作之處分，其執行之指揮及執行方法均無
    不當可言。至抗告人所另提及檢察官執行通知未經合法送達
    云云，惟抗告人因迄未到案執行，業經執行檢察官於98年4
    月3日發布通緝，而抗告人既已知悉上開遭通緝之情形，自
    應主動向檢察官聯繫、到案，由檢察官換發執行指揮書執行
    。是本件抗告，並無理由，應予駁回。
四、據上論結，應依刑事訴訟法第412 條，裁定如主文。
中    華    民    國    98    年    9     月    3     日
                  刑事第十庭  審判長法  官  楊炳禎
                                    法  官  李春地
                                    法  官  陳春秋
以上正本證明與原本無異。
如不服本裁定，應於收受送達後五日內向本院提出抗告狀。
                                    書記官  李家敏
中    華    民    國    98    年    9     月    4     日


司法院資訊處製作；財團法人民間司法改革基金會備份。
